臺灣新北地方法院民事判決
110年度訴字第3150號
原      告  吳佳駿  




訴訟代理人  俞浩偉律師（法扶律師）
被      告  洪正坤  



上列當事人間請求侵權行為損害賠償事件，原告提起刑事附帶民
事訴訟，經本院刑事庭裁定移送前來（刑事案號：110年度訴字
第373號；附民案號：110年度附民字第444號），本院於民國111
年2月22日言詞辯論終結，判決如下：
    主  文
被告應給付原告新臺幣拾捌萬元，及自民國一一○年八月三十一
日起至清償日止，按週年利率百分之五計算之利息。
原告其餘之訴駁回。
訴訟費用由被告負擔十分之三，餘由原告負擔。
本判決第一項得假執行。
原告其餘假執行之聲請駁回。
    事實及理由
壹、程序方面：
    本件被告未於言詞辯論期日到場，且核無民事訴訟法第386
    條各款所列情形，爰依原告聲請，由其一造辯論而為判決。
貳、實體方面：
一、原告主張：於民國109年3月15日某時許，在新北市○○區○○路
    0段000號屋內，被告無故以改造手槍朝原告射擊，並射中原
    告左大腿，致原告受有左大腿至左小腿穿刺傷之傷害，惟幸
    未死亡，嗣經原告報警處理，經臺灣新北地方檢察署檢察官
    提起公訴，認被告涉犯刑法第271條第2項、第1項之殺人未
    遂罪嫌，經本院刑事庭以110年度訴字第373號審理在案，而
    原告因本件受有下列損害：㈠不能工作損失：新臺幣（下同
    ）60,000元；㈡勞動能力減損：50,000元；㈢精神慰撫金：50
    0,000元等財產上及非財產上損害，合計610,000元，爰依侵
    權行為法律關係提起本件訴訟等語。並聲明：㈠被告應給付
    原告610,000元，及自起訴狀繕本送達之翌日起至清償日止
    ，按週年利率5％計算之利息。㈡原告願供擔保請准宣告假執
    行。
二、被告未於言詞辯論期日到場，亦未提出準備書狀作何聲明或
    陳述。
三、按當事人對於他造主張之事實，於言詞辯論時不爭執者，視
    同自認。但因他項陳述可認為爭執者，不在此限。當事人對
    於他造主張之事實，已於相當時期受合法之通知，而於言詞
    辯論期日不到場，亦未提出準備書狀爭執者，準用第1項之
    規定。但不到場之當事人係依公示送達通知者，不在此限，
    民事訴訟法第280條第1、3項定有明文。經查，於109年3月1
    5日，在新北市○○區○○路0段000號房屋內，被告因認原告交
    予其吸食之物致其不適，遂基於傷害犯意，持具殺傷力之仿
    手槍外型製造組裝已貫通金屬槍管而成之非制式手槍1枝（
    槍枝管制編號：0000000000號，下稱系爭手槍）朝原告左大
    腿射擊1槍，致原告受有左小腿穿刺傷之傷害，且被告因上
    開傷害犯行，經原告提起告訴後，由本院刑事庭以110年度
    訴字第373號刑事判決被告所為係觸犯刑法第277條第1項之
    傷害罪，並判處有期徒刑10月在案，業經本院依職權調取該
    案刑事卷宗核閱屬實，且為原告所不爭執（見本院卷第33頁
    ），又被告已於相當時期受合法通知，而未於言詞辯論期日
    到場，亦未提出準備書狀爭執，則依民事訴訟法第280條第3
    項準用第1項之規定，視同對原告所主張之事實自認，是此
    部分之事實，首堪認定。
四、得心證之理由：
　㈠按因故意或過失，不法侵害他人之權利者，負損害賠償責任
    ，民法第184條第1項前段定有明文。是本件被告就其前開持
    系爭手槍朝原告射擊，致原告受有上揭傷害之行為，業經本
    院認定如前，揆諸前揭法條規定，原告自得依民法第184 條
    第1項前段之規定，請求被告賠償其所受之損害甚明。
　㈡次按不法侵害他人之身體或健康者，對於被害人因此喪失或
    減少勞動能力或增加生活上之需要時，應負損害賠償責任；
    不法侵害他人之身體、健康、名譽、自由、信用、隱私、貞
    操，或不法侵害其他人格法益而情節重大者，被害人雖非財
    產上之損害，亦得請求賠償相當之金額，民法第193條第1 
    項、第195條第1項前段分別定有明文。經查，原告因被告前
    開傷害行為致傷，被告應依民法第184條第1項前段之規定負
    侵權行為損害賠償責任，業經本院認定如前，是原告自得依
    前揭規定請求被告賠償所受之損害。另就原告所請求之各項
    損害是否有理由，分述如下：
　1.不能工作損失：
　　原告主張其因被告上揭傷害行為，而受有左小腿穿刺傷之傷
    害，且其於受傷前從事鷹架拆裝工作，每日工資為2,100元
    ，受傷1個月期間無法工作，合計不能工作損失為60,000元
    等事，而被告已於相當時期受合法通知，未於言詞辯論期日
    到場，亦未提出準備書狀爭執，依民事訴訟法第280條第3項
    準用第1項之規定視同對原告所主張之事實自認，是此部分
    原告所主張之事實，自堪信為真實，是原告此部分請求不能
    工作損失60,000元，即屬有據，應予准許。
  2.勞動能力減損：
　　又原告主張其因被告持系爭手槍朝其射擊，致其受有前開傷
    勢後，其勞動能力因而受有減損一節，被告已於相當時期受
    合法通知，未於言詞辯論期日到場，亦未提出準備書狀爭執
    ，依民事訴訟法第280條第3項準用第1項之規定視同對原告
    所主張之事實自認，復觀諸原告所受前開傷勢，及其自承從
    事鷹架拆除工作，堪認原告主張勞動能力受有減損尚非全然
    無據，則原告請求被告賠償減少勞動能力之損害50,000元部
    分，即屬有理由，應予准許。
  3.精神慰撫金：
　　再按慰撫金之多寡，應斟酌雙方之身分、地位、資力與加害
    程度，及其他各種情形核定相當之數額，該金額是否相當，
    自應依實際加害情形與被害人所受之痛苦及雙方之身分、地
    位、經濟狀況等關係決定之。經查，本件被告係侵害之身體
    、健康權，已如前述，則自原告所受傷勢程度以觀，精神上
    受有相當程度之痛苦，是原告請求被告賠償相當金額之精神
    慰撫金，應屬有據。再原告為國中肄業，入監前從事鷹架拆
    除工作，日收入2,100元，月收入約45,000元，另須扶養2名
    子女，109年度無所得，名下無財產；被告為國中畢業，經
    濟狀況為勉持，109年度所得總額為384,000元，名下有汽車
    1輛，業經原告陳報及被告在警詢時陳明在卷（見本院卷第3
    4頁，臺灣新北地方檢察署109年度偵字第37444號影卷第7頁
    ），並有本院依職權調得之兩造109年度稅務電子閘門財產
    所得調件明細表在卷可參。是本院審酌前開兩造之身分、地
    位、財產狀況、被告侵害程度，及對原告精神上所造成之痛
    苦程度等一切情狀，認原告請求被告賠償非財產上之損害即
    精神慰撫金70,000 元，應為適當。逾越上開範圍之請求，
    即屬無據，不應准許。
  4.綜上，原告所受之損害總額為180,000元（計算式：60,000 
    元＋50,000元＋70,000元＝180,000元）。
　㈢末按給付無確定期限者，債務人於債權人得請求給付時，經
    其催告而未為給付，自受催告時起，負遲延責任。其經債權
    人起訴而送達訴狀，或依督促程序送達支付命令，或為其他
    相類之行為者，與催告有同一之效力。遲延之債務，以支付
    金錢為標的者，債權人得請求依法定利率計算之遲延利息，
    但約定利率較高者，仍從其約定利率；應付利息之債務，其
    利率未經約定，亦無法律可據者，週年利率為5％，民法第22
    9條第2項、第233條第1項及第203條分別定有明文。經查，
    本件原告請求被告賠償損害，係以支付金錢為標的，且未經
    兩造約定清償期限或特定利率，則就原告本件請求自應以原
    告刑事附帶民事訴訟起訴狀繕本送達被告之翌日起算法定利
    息，又本件刑事附帶民事訴訟起訴狀係於110年8月30日送達
    於被告（見本院110年度附民字第444號卷第11頁），是原告
    請求自翌（31）日起至清償日止，按週年利率5％計算之法定
    遲延利息，應屬有據。
五、綜上所述，原告依侵權行為法律關係，請求被告給付原告18
    0,000元，及自110年8月31日起至清償日止，按週年利率5 ％
    計算之利息，為有理由，應予准許。逾此範圍之請求，為無
    理由，應予駁回。
六、本判決所命被告給付之金額未逾500,000元，依民事訴訟法
    第389條第1項第5款之規定，應依職權宣告假執行。至原告
    敗訴部分，其假執行之聲請失其依據，應予駁回。
七、本件事證已臻明確，原告其餘主張與攻擊防禦方法及所提證
    據，經審酌後認與本件判決之結果不生影響，爰不另一一論
    述，併此敘明。
八、訴訟費用負擔之依據：民事訴訟法第79條。
中　　華　　民　　國　　111 　年　　3 　　月　　3 　　日
                  民事第五庭  法　官　黃乃瑩
以上正本係照原本作成。
如對本判決上訴，須於判決送達後20日內向本院提出上訴狀。如
委任律師提起上訴者，應一併繳納上訴審裁判費。　　　　　　
中　　華　　民　　國　　111 　年　　3 　　月　　3 　　日
                              書記官　李振臺